【裁判字號】    98,訴,231
【裁判日期】    980630
【裁判案由】    違反毒品危害防制條例
【裁判全文】
臺灣花蓮地方法院刑事判決               98年度訴字第231號
公  訴  人  臺灣花蓮地方法院檢察署檢察官
被      告  甲○○
                    （現於臺灣嘉義監獄鹿草分監執行中）
上列被告因違反毒品危害防制條例案件，經檢察官提起公訴（98
年度毒偵字第152 號），被告於準備程序中就被訴事實為有罪之
陳述，經本院合議庭裁定由受命法官獨任進行簡式審判程序，判
決如下：
    主  文
甲○○施用第一級毒品，累犯，處有期徒刑壹年貳月。扣案之海
洛因壹包（淨重零點貳柒公克、空包裝重零點貳柒公克）、殘渣
袋陸個，均沒收銷燬之；吸管參枝、吸食器壹組、電子磅秤壹台
均沒收。
    事實及理由
一、犯罪事實：被告甲○○前於民國88年間因施用毒品案件，
    經台灣板橋地方法院裁定入勒戒處所施以觀察勒戒，經評定
    認有繼續施用毒品傾向，再經裁定入戒治處所施以強制戒治
    於90年 7月17日執行完畢釋放，並由臺灣板橋地方法院檢察
    署檢察官以90 年度戒毒偵字第488號為不起訴處分確定。又
    於93年間因施用第一、二級毒品案件，經法院判處有期徒
    刑1年、7月，應執行有期徒刑1年4月確定；於94年間因施
    用第一、二級毒品案件，經法院判處有期徒刑10月、 7月，
    應執行有期徒刑1年3月確定。於96年間因施用第一、二級
    毒品案件，經臺灣高等法院判處有期徒刑10月確定。於96
    年間因施用第一、二級毒品案件，經臺灣高等法院臺中分院
    判處有期徒刑1年2月確定。因於97年 3月25日施用第一、
    二級毒品，經臺灣高等法院臺中分院於97年11月10日判處有
    期徒刑1年4月確定。詎仍未戒除毒癮，基於施用毒品之犯意
   ，於98年3月10日下午某時許，在花蓮縣花蓮市○○街38號碧
    海樓民宿租用房間內客廳同時將安非他命及海洛因置入吸食
    器內同時施用第一級毒品海洛因及第二級毒品安非他命。嗣
    於同日22時10分許為警查獲，並扣得甲○○所有海洛因 1包
    （淨重0.27公克）、殘渣袋6個及供施用毒品所用之吸管3枝
    、吸食器1組、電子磅秤1台。
二、證據：
  (一)被告甲○○於警詢、偵查、及本院準備程序、審理時之自白
    。
  (二)被告檢體編號Ｚ000000000號尿液檢體採集送驗紀錄表、慈濟
    大學濫用藥物檢驗中心檢驗總表、法務部調查局濫用藥物實
    驗室鑑定書各1件。
  (三)海洛因1包（淨重0.27 公克）、裝置海洛因、安非他命之殘
    渣袋6個及供施用毒品所用之吸管3枝、吸食器1 組、電子磅
    秤1台扣案佐證。
三、論罪科刑：
  (一)核被告所為，係犯毒品危害防制條例第10條第1項、第2項之
    施用第一級毒品、第二級毒品罪。被告施用前後持有第一級
    毒品海洛因、第二級毒品安非他命之低度行為，應為其施用
    之高度行為所吸收，不另論罪。被告同時施用第一級毒品、
    第二級毒品，屬一行為觸犯數罪名之想像競合犯，應從一重
    之施用第一級毒品罪處斷。被告前於93年間因施用第一、二
    級毒品案件，經法院判處有期徒刑1年、7月，應執行有期徒
    刑1年4月確定。復於94年間因施用第一、二級毒品案件，經
    法院判處有期徒刑10月、 7月，應執行有期徒刑1年3月確定
    。嗣經臺灣高等法院就其上揭所處有期徒刑1年、7月、10月
    、 7月，及其所另犯之贓物、違反槍砲彈藥刀械管制條例及
    恐嚇等案件，所處之有期徒刑6月、5月、5月、1 年2月，裁
    定其應執行刑為有期徒刑5 年確定後，再經同法院裁定減刑
    並定其應執行刑為有期徒刑2年5月確定，於96年 7月18日縮
    刑期滿執行完畢等情，有臺灣高等法院被告前案紀錄表在卷
    可按，其於受有期徒刑執行完畢後 5年以內，再故意犯本件
    有期徒刑以上之罪，為累犯，應依法加重其刑。爰審酌被告
    前曾因施用毒品案件接受觀察勒戒及強制戒治處分，並曾因
    施用毒品案件，經法院多次判處罪刑確定執行完畢，仍無視
    於毒品對於自身健康之戕害及國家對於杜絕毒品犯罪之禁令
    ，猶施用毒品不輟，再為本案犯行，顯見前所執行仍未能矯
    正施用毒品行為、且同時施用 2種毒品情節較重及被告吸毒
    係戕害自己身心之行為及被告犯罪後於警詢及偵審中均坦承
    施用毒品犯行等一切情狀，量處如主文所示之刑。
  (二)扣案之第一級毒品海洛因（鑑餘淨重0.27公克），係屬第一
    級毒品，應依毒品危害防制條例第18條第 1項前段規定，沒
    收銷燬之。又法務部調查局係以一般傾倒方式，將包裝袋內
    之海洛因倒出與包裝袋分離而秤重，必要時亦會輔以刮杓取
    袋內粉末，然無論依上述何種方式分離，包裝袋內均會有極
    微量海洛因殘留，檢驗結果「空包裝袋量」係指上述方式將
    包裝袋內海洛因與包裝袋分離後所得到之包裝重，如前所述
    ，包裝袋內會有海洛因殘留等節，業經法務部調查局以93年
    3月19日調科壹字第09300113060號函釋在案 (見法官辦理刑
    事案件參考手冊(一))毒品危害防制條例部分，司法院94年 12
    月編印，第334頁)。是依上開說明，上揭扣案用以包裝前揭
    第一級毒品海洛因及第二級毒品安非他命之殘渣袋 6個，顯
    尚有微量毒品殘留，難以分離，亦應依毒品危害防制條例第
    18條第 1項前段規定，連同殘留之微量海洛因一併宣告沒收
    銷燬之。又扣案之吸管3枝、吸食器1組、電子磅秤 1台，係
    被告所有供施用第一級毒品、第二級毒品所用之物，業據被
    告於審理中供明在卷，爰依刑法第38條第1項第2款規定予以
    宣告沒收。另扣案拉鍊袋11個、藍波刀 1把，雖為被告所有
    ，惟無證據證明與被告施用毒品有關；注射針筒 2枝被告否
    認為其所有，復無證據證明係被告所有供施用毒品所用之物
    ；爰均不予宣告沒收。
  (三)末按，毒品危害防制條例第17條規定：「犯第4條第1項至第
    4項、第5條第1項至第4項前段、第6條第1項至第4項、第7條
    第1項至第4項、第8條第1項至第4項、第10條或第11條第1項
    、第 2項之罪，供出毒品來源，因而破獲者，得減輕其刑」
    。被告於本院審理中雖稱其於警詢時有供出販賣毒品之上手
    沈長剛、呂銘俊，請求減輕其刑云云。查被告固於98年 3月
    14日另案警詢時供述曾向呂銘俊購買毒品等語，然於被告供
    述向呂銘俊購買毒品前，已有多名購毒者供述係向呂銘俊購
    買毒品，且呂銘俊涉犯販賣毒品犯行，早經檢警單位鎖定為
    對象而施以通訊監察等情，業據本院調閱98年度訴字第 200
    號呂銘俊違反毒品危害防制條例案卷查核屬實，是呂銘俊販
    賣毒品案件並非依被告供述其毒品來源而破獲，被告雖供述
    其毒品來源為呂銘俊，尚與毒品危害防制條例第17條規定之
    要件不合。另被告供述其於警詢供出其毒品來源沈長剛部分
    ，敬查本案警詢筆錄中並未有被告供出毒品來源上手之記載
    ，有警詢筆錄在卷可稽，且經本院調閱「沈長剛」之前案資
    料顯示，沈長剛所涉最新毒品案件，係於98年 1月16日由桃
    園地方法院檢察署以98年度偵字第2027號分案偵查，於98年
    3 月10日被告被查獲後，並無沈長剛涉犯毒品案件之偵查資
    料，有臺灣高等法院被告前案紀錄表在卷可稽，是縱被告於
    98年 3月10日警詢時曾供述其毒品來源為沈長剛，惟並無因
    而破獲之情形，被告請求依毒品危害防制條例第17條規定減
    輕其刑，委無理由，併此敘明。
四、據上論斷，應依刑事訴訟法第273條之1第1項、第299條第 1
    項前段、第310條之2，毒品危害防制條例第10條第1項、第2
    項、第18條第1項前段，刑法第11條、第47條第1項、第55條
    、第38條第1項第2款，判決如主文。
本案經檢察官羅美秀到庭執行職務。
中    華    民    國    98    年    6     月    30    日
                  刑事第四庭    法  官  蔡寶樺
以上正本證明與原本無異。
如不服本判決應於收受送達後10日內向本院提出上訴書狀，並應
敘述具體理由。其未敘述上訴理由者，應於上訴期間屆滿後20日
內向本院補提理由書 (均須按他造當事人之人數附繕本)「 切勿
逕送上級法院」。
中    華    民    國    98    年    6     月    30    日
                                書記官
附錄本判決論罪之法律條文：
毒品危害防制條例第10條：
施用第一級毒品者，處 6 月以上 5 年以下有期徒刑。
施用第二級毒品者，處 3 年以下有期徒刑。


司法院資訊處製作；財團法人民間司法改革基金會備份。
